【裁判字號】    98,交簡上,32
【裁判日期】    981221
【裁判案由】    業務過失傷害
【裁判全文】
臺灣基隆地方法院刑事判決            98年度交簡上字第32號
上  訴  人  臺灣基隆地方法院檢察署檢察官
被      告  丁○○
上列上訴人因被告業務過失傷害案件，不服本院98年度基交簡字
第423號，民國98年9月21日第一審簡易判決（聲請簡易判決處刑
案號：臺灣基隆地方法院檢察署98年度偵字第3713號），提起上
訴，本院管轄第二審之合議庭判決如下：
    主  文
上訴駁回。
丁○○緩刑貳年。
    事實及理由
一、本案經本院審理結果，認第一審以被告丁○○係犯刑法第
    284條第2項前段業務過失傷害罪，並依刑事訴訟法第449條
    第1項前段、第454條第2項，刑法第284條第2項前段、第62
    條前段、第41條第1項前段，刑法施行法第1條之1，判處有
    期徒刑2月，如易科罰金，以新台幣1,000元折算1日，其認
    事用法及量刑均無不當，應予維持，並引用第一審判決書及
    檢察官聲請簡易判決處刑書記載之事實、證據、理由及應適
    用之法條（詳如附件）。上訴人具狀上訴認被害人受右膝韌
    帶斷裂等傷勢，造成被害人臥床甚久，無法工作，經長期治
    療，仍有腫脹瘀血、抽痛、需配戴支架等後遺症，難謂非重
    大傷害，原審簡易判決判處有期徒刑2月，尚嫌過輕云云。
    查本件被告坦承有過失，原審審酌被告之過失程度、肇事時
    當時情形、被害人傷勢、犯後坦承犯行，然尚未與被害人成
    立和解等一切情形，判處有期徒刑2月，原審已審酌各種情
    狀，且量刑輕重乃屬原審職權，而原審量刑又無不當情形，
    是其上訴難認有理由，自應予以駁回。
二、末查，被告5年內未曾受有期徒刑以上刑之宣告，有本院卷
    附臺灣高等法院被告前案紀錄表1份在卷可參，且其業與告
    訴人兼被害人甲○○達成和解，有本院審判筆錄在卷可憑，
    本院斟酌告訴人對於被告達成和解後，本院依法給予被告緩
    刑並無意見等語，且被告係一職業駕駛人，平日以駕駛業務
    為生，本件車禍之發生，已肇致其職業上之困擾，信其經此
    教訓，已知所警惕，而無再犯之虞，因認對其宣告之刑以暫
    不執行為適當，爰併予宣告緩刑2年，以啟自新。
三、據上論斷，應依刑事訴訟法第455條之1第1項、第3項、第
    368條、第373條，刑法第74條第1項第1款，判決如主文。
本案經檢察官丙○○到庭執行職務。
中    華    民    國    98    年    12    月    21    日
                  刑事第二庭審判長法  官  陳志祥
                                  法  官  張婷妮
                                  法  官  陳伯厚
以上正本證明與原本無異。
本件判決不得上訴。
中    華    民    國    98    年    12    月    21    日
                                  書記官  王惠萍
附件：
臺灣基隆地方法院刑事簡易判決       98年度基交簡字第423號
聲  請  人  臺灣基隆地方法院檢察署檢察官
被      告  丁○○  男  42歲（民國○○年○○月○○日生）
                    身分證統一編號：Ｚ000000000號
                    住臺北縣汐止市○○街46巷7弄4號6樓之1
                    居臺北縣汐止市○○○路○段252號15樓
上列被告因業務過失傷害案件，經檢察官聲請以簡易判決處刑（
98年度偵字第3713號），本院判決如下：
    主  文
丁○○從事業務之人，因業務上之過失傷害人，處有期徒刑貳月
，如易科罰金，以新臺幣壹仟元折算壹日。
    事實及理由
一、本件除補充下列事項外，餘犯罪事實、證據及應適用之法條
    ，均引用如附件臺灣基隆地方法院檢察署檢察官聲請簡易判
    決處刑書之記載：
  (一)犯罪事實部分補充：丁○○駕駛580-FY號營業計程車，行經
    基隆市○○區○○路與大華一路之未劃設慢車道（雙向二車
    道），但劃設有分向限制線之無號誌交岔路口時，本應注意
    應在遵行車道內行駛，且在劃有分向限制線之路段，不得駛
    入來車之車道內，而以本件車禍發生時當時雖為夜間，但天
    候晴且有照明，路面無缺陷、無障礙物，視距良好，客觀上
    並無使丁○○不能注意之情形；又被告於車禍肇事後，停留
    在現場，並於其犯行為有偵查權限之機關或公務員發覺前，
    向據報前來之員警坦承係肇事人，並接受裁判。
  (二)證據部分補充：基隆市○○○道路交通事故肇事人自首情形
    記錄表1 紙。
  (三)應適用之法條部分補充：刑法第62條前段。
二、核被告丁○○所為，係犯刑法第284 條第2 項前段之業務過
    失傷害罪。又查，被告於職司偵查犯罪之檢警人員知悉其為
    肇事人之前，向到場處理之員警坦承肇事而接受裁判，此有
    基隆市○○○道路交通事故肇事人自首情形記錄表1 紙在卷
    可證，爰依刑法第62條前段之規定，減輕其刑。茲審酌被告
    之過失程度、肇事當時情形、被害人傷勢、犯後雖坦承犯行
    然尚未能與被害人成立和解等一切情狀，量處如主文所示之
    刑，並諭知易科罰金之折算標準。
三、依刑事訴訟法第449 條第1 項前段、第454 條第2 項，刑法
    第284條第2 項前段、第62條前段、第41條第1項前段，刑法
    施行法第1條之1，逕以簡易判決處刑如主文。
如不服本判決，得自收受送達之日起10日內，向本院提起上訴。
中    華    民    國    98    年    9     月    21    日
                  基隆簡易庭法  官  劉桂金
以上正本證明與原本無異。
如不服本判決，應於判決送達後10日內，向本院提出上訴書狀，
敘述上訴理由，上訴於本院合議庭，並按他造當事人之人數附具
繕本。
中    華    民    國    98    年    9     月    21    日
                            書記官  劉如純
附錄論罪法條：
刑法第284條第2項
從事業務之人，因業務上之過失傷害人者，處1年以下有期徒刑
、拘役或1千元以下罰金，致重傷者，處3年以下有期徒刑、拘役
或2千元以下罰金。
附件：
臺灣基隆地方法院檢察署檢察官聲請簡易判決處刑書
                                      98年度偵字第3713號
    被      告  丁○○  男  42歲（民國○○年○○月○○日生）
                        籍設臺北縣汐止市○○街46巷7弄4號
                        6樓之1
                        現居臺北縣汐止市○○○路○段252號
                        15樓
                        國民身分證統一編號：Ｚ000000000號
上列被告因業務過失傷害案件，業經偵查終結，認為宜聲請以簡
易判決處刑，茲將犯罪事實及證據並所犯法條分敘如下：
一、犯罪事實：丁○○以駕駛計程車為業，係從事汽車駕駛業務
    之人，於民國98年2月12日晚上9時15分許，駕駛580-YF號計
    程車，沿基隆市○○路往明德一路方向行駛，至八德路與大
    華一路岔路口，即大華橋未上橋前向左彎道路段，應注意能
    注意而未注意車前狀況及遵行己方車道，不得侵入對向車道
    等交通安全規則，貿然向左側偏行，適甲○○騎駛LOW-206
    號機車，由對向駛出大華橋，暫停在己方車道，讓直行車輛
    先行，丁○○計程車左前車頭撞擊甲○○機車車頭，甲○○
    人車倒地，受有右膝前十字韌帶與內側側枝韌帶嚴重損傷、
    右膝後十字韌帶損傷之傷害。案經甲○○訴由基隆市警察局
    第三分局移送偵辦。
二、證據：被告丁○○之自白，證人即被害人甲○○警偵訊之證
    詞，診斷書，道路交通事故調查報告表，現場圖，照片，台
    灣省基宜區車輛行車事故鑑定委員會鑑定意見書。
三、所犯法條：刑法第284條第2項業務過失傷害罪嫌。
四、依刑事訴訟法第451條第1項聲請逕以簡易判決處刑。
        此    致
臺灣基隆地方法院基隆簡易庭
中    華    民    國    98    年    8     月    31    日
                              檢察官  乙  ○  ○
本件正本證明與原本無異
中    華    民    國    98    年    9     月    7     日
                              書記官  邱  國  雄
附錄所犯法條：
刑法第284條第2項
從事業務之人，因業務上之過失傷害人者，處1 年以下有期徒刑
、拘役或1 千元以下罰金，致重傷者，處3 年以下有期徒刑、拘
役或2 千元以下罰金。


司法院資訊處製作；財團法人民間司法改革基金會備份。
